臺灣屏東地方法院刑事判決　　　　　110年度原交簡上字第8號
上　訴　人
即　被　告　曾國平


指定辯護人　本院公設辯護人　謝弘章
上列上訴人因公共危險案件，不服本院簡易庭110 年度原交簡字
第198 號中華民國110 年7 月30日第一審簡易判決（聲請簡易判
決處刑案號：110 年度速偵字第813 號），提起上訴，本院管轄
之第二審合議庭判決如下：
    主  文
上訴駁回。
    事  實  及  理  由
一、本案經審理結果，認原審簡易判決以被告曾國平（下稱被告
    ）所為係犯刑法第185 條之3 第1 項第1 款之不能安全駕駛
    動力交通工具罪，處有期徒刑5 月，如易科罰金，以新臺幣
    1 千元折算1 日，其認事用法及量刑均無不當，應予維持，
    並引用原審簡易判決書所載之犯罪事實、證據及理由（如附
    件）。
二、上訴人即被告曾國平雖以原判決量刑過重為由提起上訴，
    惟按關於刑之量定，係實體法上賦予法院得為自由裁量之事
    項，如果法院已斟酌刑法第57條各款所列情狀，而未逾越法
    定刑度，或濫用其權限，即不得任意指摘為違法（最高法院
    72年台上字第6696號、75年台上字第7033號判例意旨參照）
    。又在同一犯罪事實與情節，如別無其他加重或減輕之原因
    ，下級審法院量定之刑，亦無過重或失輕之不當情形，則上
    級審法院對下級審法院之職權行使，原則上應予尊重（最高
    法院85年度台上字第2446號判決意旨參照）。經查，本件原
    審判決量刑所依據之刑法第185 條之3 第1 項規定，其法定
    刑為2 年以下有期徒刑，得併科20萬元以下罰金。原審判決
    斟酌被告在吐氣所含酒精濃度超過法定數值5 倍之情形下，
    仍貿然駕車上路，不僅漠視自身安危，更罔顧其他用路人之
    生命、身體及財產安全，且其曾有酒後駕車之前案紀錄（由
    本院以92年交簡字第283 號判決判處有期徒刑2 月確定，有
    卷附臺灣高等法院被告前案紀錄表可參），明知酒後駕車係
    違法行為，仍不知警惕，執意觸法，惟念其事後坦承犯行，
    態度良好、暨考量其犯罪動機、目的、手段、教育程度、家
    庭及經濟狀況等一切情狀，判處被告有期徒刑5 月，如易科
    罰金，以新台幣1,000 元折算1 日，經核並無不當。且被告
    案發後經警方測得其吐氣酒精濃度高達每公升1.26毫克，其
    駕駛之動力交通工具為自用小客車，行車期間因不勝酒力，
    自撞路旁電線桿（偵卷第19頁所附照片參照），已發生交通
    事故。該車禍事故雖未導致人員死傷，但與騎乘機車及尚未
    發生車禍事故之酒駕違法者相比，本件被告之犯罪情節顯較
    嚴重，是本院認為原審之量刑亦屬妥適，依上開最高法院裁
    判意旨，本院就原審刑罰裁量權之行使，應予以尊重，被告
    指摘原審量刑過重，為無理由，應予駁回。
據上論斷，應依刑事訴訟法第455 條之1 第3 項、第368 條、第
373 條，判決如主文。
本案由檢察官郭姿吟聲請簡易判決處刑，由檢察官潘國威到庭執
行職務。
中    華    民    國   110    年    11    月    2     日
                  刑事第一庭    審判長法  官  王以齊
                                      法  官  楊宗翰
                                      法  官  粘凱庭
以上正本證明與原本無異。
不得上訴。
中    華    民    國   110    年    11    月    2     日
                                      書記官  黃嘉慶
附件
臺灣屏東地方法院刑事簡易判決      110年度原交簡字第198號
聲  請  人  臺灣屏東地方檢察署檢察官
被      告  曾國平  男  民國00年0月00日生
                    身分證統一編號：Z000000000號
                    住屏東縣○○鄉○○路0巷00號
上列被告因公共危險案件，經檢察官聲請以簡易判決處刑（110
年度速偵字第813 號），本院判決如下：
    主      文
曾國平犯不能安全駕駛動力交通工具罪，處有期徒刑伍月，如易
科罰金，以新臺幣壹仟元折算壹日。
    事實及理由
一、本院認定被告曾國平之犯罪事實、證據，均與檢察官聲請簡
    易判決處刑書之記載相同，茲引用之（如附件）。
二、核被告所為，係犯刑法第185 條之3 第1 項第1 款之不能安
    全駕駛動力交通工具罪。爰審酌被告於酒後吐氣所達酒精濃
    度超過法定數值5 倍之情形下，仍貿然駕車上路，不僅漠視
    自身安危，更罔顧其他用路人之生命、身體及財產安全，況
    本件復已實際發生交通事故，所為實非可取；另被告前因不
    能安全駕駛致交通危險罪案件，經本院以92年度交簡字第28
    3 號判決判處有期徒刑2 月確定乙情，有臺灣高等法院被告
    前案紀錄表在卷可佐；於本件雖未構成累犯，然其再犯本件
    相同之罪，可見其不知悔悟，不宜輕縱；惟念其犯後坦承犯
    行之態度良好，暨考量其犯罪動機、目的、手段、教育程度
    、家庭及經濟狀況等一切情狀，量處如主文所示之刑，並諭
    知有期徒刑如易科罰金之折算標準。
三、依刑事訴訟法第449 條第1 項前段、第3 項、第454 條第2
    項，逕以簡易判決處刑如主文。
四、如不服本判決，得於判決書送達之日起20日內，以書狀敘述
    理由（須附繕本），向本庭提出上訴。
本案經檢察官郭姿吟聲請以簡易判決處刑。
中    華    民    國   110    年    7     月    30    日
                  簡易庭        法  官  簡光昌
　
以上正本證明與原本無異。
如不服本判決，得於判決書送達之日起二十日內，以書狀敘述理
由，向本庭提出上訴。
中    華    民    國   110    年    7     月    30    日
                                書記官  林祥玉
　
附錄本判決論罪科刑法條
中華民國刑法第185條之3第1項第1款
駕駛動力交通工具而有下列情形之一者，處2 年以下有期徒刑，
得併科20萬元以下罰金：
一、吐氣所含酒精濃度達每公升0.25毫克或血液中酒精濃度達百
    分之0.05以上。
　
【附件】
臺灣屏東地方檢察署檢察官聲請簡易判決處刑書
                                    110年度速偵字第813號
    被      告  曾國平
上列被告因公共危險案件，業經偵查終結，認為宜以簡易判決處
刑，茲將犯罪事實及證據並所犯法條分敘如下：
        犯罪事實
一、曾國平於民國110 年5 月5 日17時許，在屏東縣新埤鄉萬隆
    村某鳳梨田飲用保力達1 至2 杯後，其吐氣所含酒精濃度已
    達每公升0. 25 毫克以上，竟仍基於酒後駕駛動力交通工具
    之犯意，於同日17時30分許，駕駛動力交通工具即車牌號碼
    000-0000號自用小客車自該處出發行駛於道路，並於同日18
    時20分許，行經屏東縣○○鄉○○路0 ○0 號前，因酒後注
    意力欠佳，不慎自撞路旁電桿，嗣警據報到場處理，並於同
    日19時6 分許測得其吐氣所含酒精濃度每公升1.26毫克，始
    悉上情。
二、案經屏東縣政府警察局潮州分局報告偵辦。
        證據並所犯法條
一、上揭犯罪事實，業據被告曾國平於警詢及偵查中坦承不諱，
    復有員警偵查報告、道路交通事故現場圖、道路交通事故調
    查報告表( 一) ( 二) 、公路監理電子閘門證號查詢汽車駕
    駛人查詢結果、車輛詳細資料報表、屏東縣政府警察局潮州
    分局交通分隊道路交通事故當事人酒精測定紀錄表、屏東縣
    政府警察局舉發違反道路交通管理事件通知單影本各1 份、
    現場及車損照片15張附卷足憑，被告自白與事實相符，應可
    採信，其犯嫌堪以認定。
二、核被告所為，係犯刑法第185 條之3 第1 項第1 款之不能安
    全駕駛動力交通工具罪嫌。
三、依刑事訴訟法第451條第1項聲請逕以簡易判決處刑。
    此  致
臺灣屏東地方法院
中    華    民    國   110    年    5     月    9     日
                              檢  察  官  郭 姿 吟
　
本件正本證明與原本無異
中    華    民    國   110    年    5     月    24    日
                              書  記  官  郭 政 偉